臺灣高等法院刑事判決　　　　　　　　95年度上訴字第2912號
上　訴　人
即　被　告　丁○○
　　　　　　　　　　（另案於臺灣雲林監獄執行中）
選任辯護人　景玉鳳律師
　　　　　　李詩皓律師
上　訴　人
即　被　告　丙○○
　　　　　　　　　　（另案於台灣台北監獄執行中）
選任辯護人　周珮琦律師
　　　　　　趙國生律師
上　訴　人
即　被　告　乙○○
選任辯護人　吳志勇律師
上　訴　人
即　被　告　甲○○
選任辯護人　蔡明熙律師
上列上訴人等因違反毒品危害防制條例案件，不服臺灣板橋地方
法院94年度訴字第1537號，中華民國95年6月2日第一審判決（起
訴案號：臺灣板橋地方法院檢察署94年度偵字第8913號），提起
上訴，本院判決如下：
    主  文
原判決關於丁○○、乙○○、甲○○部分及丙○○販賣第一級毒
品部分暨執行刑均撤銷。
丁○○共同連續販賣第一級毒品，累犯，處無期徒刑，褫奪公權
終身；又共同連續販賣第二級毒品，累犯，處有期徒刑拾年。
丙○○共同連續販賣第一級毒品，累犯，處有期徒刑拾年。
乙○○、甲○○共同連續販賣第一級毒品，乙○○處有期徒刑柒
年肆月，甲○○處有期徒刑柒年貳月。
扣案第一級毒品海洛因貳拾包（淨重拾玖點壹伍公克）及伍拾
包（淨重壹佰肆拾捌點柒伍公克）、第二級毒品安非他命（淨重
合計玖佰柒拾點公克）、第二級毒品安非他命壹包（淨重零點
貳公克）、第一級毒品海洛因壹包（淨重零點陸伍公克）、第二
級毒品安非他命壹包（毛重零點貳玖公克），第二級毒品安非他
命貳包（淨重分別為點零肆公克及貳點壹伍公克）與第二級毒
品安非他命（淨重零點貳公克）均沒收銷燬之。扣案上開毒品外
包裝袋柒拾柒只與電動研磨器壹台、海洛因製模具壹組、行動電
話壹具（門號：0000000000號）、電子磅秤壹台與分
裝袋壹佰玖拾肆個均沒收之。未扣案丁○○、丙○○共同販賣第
一級毒品所得財物新臺幣萬柒仟元及共同販賣第二級毒品所得
之財物新臺幣萬伍仟元均沒收之，如全部或一部不能沒收時，
以其等財產抵償之。未扣案丁○○、丙○○、乙○○、甲○○共
同販賣第一級毒品所得財物新臺幣貳仟伍佰元沒收之，如全部或
一部不能沒收時，以其等財產抵償之。
    事  實
一、前案犯罪科刑執行部分：
  (一)丁○○前因違反麻醉藥品管理條例案件，經原審以84年度易
    字第6285號判處有期徒刑五月確定，於民國（下同）85年9
    月18日以易科罰金執行完畢（不構成累犯）。又因贓物案件
    ，經原審以87年度易字第4767號判處有期徒刑四月確定；復
    因竊盜案件，經臺灣雲林地方法院以87年度易字第1074號判
    處有期徒刑七月確定，以上二罪刑經接續執行，甫於90年3
    月12日執行完畢（此部分構成累犯）。其後又因施用毒品違
    反毒品危害防制條例案件，經原審以93年度訴字第2284號判
    處有期徒刑九月及五月確定，再因違反槍砲彈藥刀械管制條
    例案件，經臺灣臺北地方法院以94年度訴字第663號判處有
    期徒刑一年二月確定，以上所處二罪刑經定應執行刑為二年
    一月；其另同因施用毒品違反毒品危害防制條例案件，經原
    審以94年度訴字第1571號判處有期徒刑十月及六月確定，再
    因贓物案件，經原審以94年度簡字第5366號判處有期徒刑四
    月確定，以上所處二罪刑經定應執行刑為一年五月，並與前
    述有期徒刑二年一月接續執行，現仍執行中（此部分不構成
    累犯）。
  (二)丙○○前因違反藥事法及麻醉藥品管理條例案件，經臺灣臺
    北地方法院以82年度少訴字第29號判處有期徒刑六月及二年
    十月，應執行有期徒刑三年，緩刑五年確定；惟於緩刑期內
    又因違反麻醉藥品管理條例案件，經臺灣臺北地方法院判處
    有期徒刑二年六月及四月，應執行刑為二年八月確定，並與
    前開有期徒刑三年接續執行，於93年4月1日因假釋期滿未經
    撤銷而視為執行完畢。又因贓物案件，經原審以89年度訴字
    第1728號判處有期徒刑六月確定，於92年6月12日以易科罰
    金執行完畢（以上構成累犯）。復因施用毒品違反毒品危害
    防制條例案件，經原審以93年度訴字第2283號判處有期徒刑
    一年與六月，並定應執行刑為一年四月確定，現仍執行中（
    此部分不構成累犯）。
  (三)乙○○前因施用毒品違反毒品危害防制條例案件，經檢察官
    送勒戒處所觀察、勒戒，因認有繼續施用毒品之傾向而送戒
    治處所施以強制戒治，於90年1月18日因停止戒治所餘期間
    付保護管束而釋放，嗣於90年2月14日因保護管束期滿未經
    撤銷保護管束而視為強制戒治期滿執行完畢，並由臺灣臺北
    地方法院檢察署檢察官以90年度戒毒偵字第161號、第209號
    、第210號為不起訴處分確定。復因施用毒品違反毒品危害
    防制條例案件，經臺灣臺北地方法院94年度訴字第1070號判
    處有期徒刑七月及四月，並定應執行刑為十月確定，現仍執
    行中（以上均不構成累犯）。
  (四)甲○○前因竊盜及贓物案件，經臺灣士林地方法院以86年度
    易字第1646號判處有期徒刑七月及拘役四十日，緩刑三年確
    定，緩刑期滿未經撤銷。又因酒後不能安全駕駛之公共危險
    案件，經同法院以90年度交簡字第660號判處拘役五十日確
    定，於90年8月13日以易科罰金執行完畢。再因施用毒品違
    反毒品危害防制條例案件，經原審以94年度簡字第3328號判
    處有期徒刑四月確定，於94年12月30日以易科罰金執行完畢
    （以上均不構成累犯）。
二、本案犯罪事實部分：
  (一)丁○○與丙○○係同居男女朋友，丙○○因毒癮深重無法自
    拔，復無資力購買毒品施用抵癮，丁○○乃以可免費施用毒
    品及提供生活費用為誘，而使丙○○同意與之共同販賣毒品
    ，約定由丁○○販入第一級毒品海洛因與第二級毒品安非他
    命後，於不特定人以丁○○持用之門號0000000000號行動電
    話，或丙○○持用之門號0000000000號、0000000000號行動
    電話向丁○○或丙○○連絡購買毒品事宜後，再由丁○○或
    丙○○一同、分別或推由其中1人出面取款，並自2人同居之
    臺北縣中和市○○街234巷4號2樓住處取出已分裝好或尚未
    分裝而依購買者所需之數量秤重分裝之第一級毒品海洛因與
    第二級毒品安非他命交付之，所得款項均歸丁○○，充為其
    生活花費或販入毒品之資金，丙○○則可自上開住處所存放
    之海洛因中每日取用半錢之第一級毒品海洛因與價值約1千
    元數量不到1公克之第二級毒品安非他命施用抵癮，並賴丁○○支應其生活費用。2人遂基於販賣第一級毒品及第二級
    毒品之共同概括犯意聯絡，為下列販入及賣出第一級毒品海
    洛因與第二級毒品安非他命之行為：
    1.丁○○於94年4月間某日，在臺北縣板橋市舊火車北站前
      站，向姓名年籍不詳綽號「林仔」之成年男子，以新臺幣
      （下同）115萬元之價格，販入第一級毒品海洛因乙塊後
      （重約9兩）；再於94年5月24日凌晨5時許，在位於臺北
      縣蘆洲市○○路之黃金海岸餐廳門口，向姓名年籍不詳綽
      號「姐仔」之成年女子以60萬元之價格，販入第二級毒品
      安非他命1公斤。
    2.丙○○於94年4月24日凌晨某時許，在其與丁○○同居之
      臺北縣中和市○○街234巷4號2樓住處，以2千元之價格出
      售數量不詳之第一級毒品海洛因予乙○○。又於94年4月2
      9日23時27分許，丙○○以電話與乙○○約定出售海洛因
      之事宜後，於其後某時，在臺北縣中和市○○街與興南路
      口，由乙○○將3千5百元之款項支付予丙○○，並由丙○○將第一級毒品海洛因（重量約4分之1錢）交付予乙○○
      。復於數日後之94年5月2日後某日某時，乙○○與丙○○
      約定購買海洛因之事宜後，亦在上址由乙○○將3千5百元
      之款項交予丙○○，並由丁○○、丙○○共同交付第一級
      毒品海洛因（重量約4分之1錢）予乙○○。
    3.丙○○於94年4月下旬某日（不包括4月30日），在臺北縣
      中和市○○街與興南路口，以1萬5千元之價格出售第二級
      毒品安非他命（重量約半兩）予甲○○，由甲○○付款予
      丙○○，丙○○並交付上開第二級毒品安非他命予甲○○
      。復於數日後之94年4月下旬某日（不包括4月30日），同
      在上址由丙○○以1萬5千元之價格出售第二級毒品安非他
      命（重量約半兩）予甲○○，由甲○○付款予丙○○，丙○○並交付上開第二級毒品安非他命予甲○○。
    4.丙○○於94年5月5日13時23分許，以電話與黃文德約定出
      售安非他命事宜後，即在位於臺北縣中和市○○街某址之
      便利商店前，由丙○○將價值2千元之第二級毒品安非他
      命（數量不詳）交付予黃文德，惟當日黃文德並未付款，
      而於94年5月9日5時31分後之某時，黃文德同在上址持面
      額為2萬元之支票交付丙○○，欲清償上開未付之安非他
      命價金2千元，同時代償其年籍不詳女性成年友人「小涵
      」積欠丙○○之8千元債務，並欲請丙○○以現金找回差
      額，因丙○○不同意，致所購買上開安非他命之價金尚未
      支付。
    5.丙○○於94年5月9日前之4月、5月間某日，經黃文旺以電
      話聯絡欲以5千元之價格購買第二級毒品安非他命後，於
      同日在臺北縣中和市○○街某處，由黃文旺交付5千元之
      款項予丁○○，再由丙○○交付數量不詳之安非他命予黃
      文旺。又於94年5月9日22時43分許，黃文旺再以電話與丙○○聯絡欲以4千元之價格購買海洛因，惟當日因故並未
      交易，翌日黃文旺再以電話與丁○○聯繫後，於同日在臺
      北縣中和市○○街某處將價金交予丁○○，惟實際僅支付
      3千元之價款，再由丙○○將數量不詳之第一級毒品海洛
      因交付予黃文旺。
    6.丙○○於94年5月4日22時7分許以電話與張玉成約定出售
      海洛因事宜後，約5分鐘後在臺北縣中和市○○街某處，
      由張玉成將1萬元之款項交付丙○○，並由丙○○將2包第
      一級毒品海洛因（重量均約4分之1錢）交付予張玉成。
    7.丙○○於94年4月22日5時49分許以電話與顏世杰（起訴書
      誤植為顏世傑）約定出售價值2萬元海洛因之事宜後，約
      15分鐘後在臺北縣中和市○○街某處，由丙○○將第一級
      毒品海洛因（數量不詳）交付予顏世杰，顏世杰則將1萬5
      千元之款項交付丙○○，尚有5千元之價款未付。
    8.丙○○與乙○○往來密切，2人以乾姐妹相稱，甲○○則
      為乙○○之男友。丙○○與乙○○基於販賣第一級毒品概
      括犯意聯絡，於94年4月25日由丙○○以電話與年籍不詳
      綽號「小涵」之女子約定以8千元之價格出售數量不詳之
      第一級毒品海洛因後，旋以電話指示乙○○委其將上開第
      一級毒品海洛因持至臺北縣中和市○○街某處，由乙○○
      將該第一級毒品海洛因交付予「小涵」，惟小涵並未依約
      付款，經乙○○向丙○○反應，丙○○表示日後再向「小
      涵」取款。又丙○○於94年4月30日至5月2日期間，因至
      雲林縣斗六市而無法親自處理販賣海洛因之事宜，乃與乙○○承上開概括犯意聯絡，並與甲○○基於販賣第一級毒
      品概括犯意聯絡，由乙○○、劉泰閎在該期間內暫住於丙○○位於臺北縣中和市○○街143巷63弄1之1號之租處，
      丙○○則於與購毒者電話連繫後，委託乙○○、甲○○依
      其電話指示，由其2人共同或由甲○○單獨代為送貨取款
      ，而連續為下列販賣第一級毒品海洛因之行為：
      (1)丙○○於94年4月30日21時5分許，以電話與其胞兄鄭盛
        文約定以2千5百元之價格出售第一級毒品海洛因後，旋
        以電話指示在其住處借住之乙○○，由乙○○、甲○○
        取出置放於丙○○住處1.8公克之第一級毒品海洛因，
        2人再騎乘機車至臺北縣中和市○○街與興南路口，由
        鄭盛文當場交付2千5百元之款項予乙○○，並由乙○○
        將1.8公克之第一級毒品海洛因交付予鄭盛文。
      (2)丙○○於同日即94年4月30日22時32分許，以電話與年
        籍不詳綽號為「二哥」之成年男子約定出售第一級毒品
        海洛因4包（每包重量約為0.5錢），並商定先取貨日後
        再計費付款後，旋以電話指示在其住處借住之乙○○，
        由乙○○取出置放於丙○○住處之上開海洛因4包，再
        交由甲○○騎乘機車至國道二號高速公路土城交流道某
        處，將上開第一級毒品海洛因4包交付予「二哥」。
      (3)丙○○於94年5月2日16時31分許，以電話與年籍不詳綽
        號「信義」駕駛紅色車輛之成年男子約定以3千元之價
        格出售0.65公克之第一級毒品海洛因後，旋以電話指示
        在其住處借住之乙○○，由乙○○取出置放於丙○○住
        處之上開第一級毒品海洛因中秤量含袋0.65公克之重量
        分裝後，再由甲○○騎乘機車至臺北縣中和市○○街與
        興南路口，將上開第一級毒品海洛因交付予「信義」，
        惟「信義」並未支付價金3千元。
  (二)丙○○另因情誼，復惱丁○○另結新歡，乃基於轉讓第一級
    毒品及第二級毒品之概括犯意，連續於下列時地，將第一級
    毒品海洛因及第二級毒品安非他命無償贈予友人李錦雲及李
    瓊雯而為轉讓：
    1.於94年4月22日21時45分許，李錦雲以電話向丙○○要求
      購買2千元之安非他命後，至丙○○上開住處與之共同施
      用第二級毒品安非他命（2人所涉施用第二級毒品犯行均
      由檢察官另案處理），嗣李錦雲欲為離開之際，丙○○即
      將數量不詳之第二級毒品安非他命乙包無償贈予李錦雲而
      為轉讓。
    2.於94年4月24日13時56分許，李瓊雯以電話向丙○○要求
      購買價值3千元數量不詳之第一級毒品海洛因後，丙○○
      旋至李瓊雯位於臺北縣板橋市○○路174巷7號之住處樓下
      ，將數量不詳之第一級毒品海洛因及第二級毒品安非他命
      無償贈予李瓊雯而為轉讓。
    3.於94年4月28日0時許，李瓊雯以電話向丙○○要求購買價
      值3千元數量不詳之第一級毒品海洛因後，丙○○旋至李
      瓊雯位於臺北縣板橋市○○路174巷7號之住處樓下，將數
      量不詳之第一級毒品海洛因無償贈予李瓊雯而為轉讓（丙○○販賣第二級毒品及轉讓第一級毒品部分業經丙○○撤
      回上訴而判處罪刑確定，惟為保持犯罪事實完整架構，爰
      仍予保留事實之記載。）
三、經警對於丁○○、丙○○所使用之0000000000、0000000000
    及0000000000號行動電話實施通訊監察後，持原審核發之搜
    索票，先後於下列時地查獲及扣押物品：
  (一)於94年5月24日11時30分許，至丁○○及丙○○位於臺北縣
    中和市○○街234巷4號2樓住處執行搜索，當場查獲丁○○
    、丙○○，並扣得丁○○所有之第一級毒品海洛因20包（淨
    重39.15公克）及50包（淨重148.75公克）、第二級毒品安
    非他命（淨重合計970.3公克）、電動研磨器乙台、海洛因
    製模具乙組、行動電話乙具（門號：0000000000號）、電子
    磅秤乙台與分裝袋194個，與同為其所有之第二級毒品大麻
    （淨重1.2公克）、筆記型電腦乙台、投影機乙台與吸食器
    3組等物。另尚自同時在場之顏成助身上起獲其所有之安非
    他命（淨重0.91公克）與吸食器乙組。
  (二)經丙○○同意搜索後，於同日15時10分許，至丙○○位於臺
    北縣中和市○○街143巷63弄1之1號之租處執行搜索，扣得
    第二級毒品安非他命乙包（淨重0.2公克）及吸食器乙組。
  (三)又於同日11時50分許，持原審核發之搜索票至黃文德位於桃
    園縣蘆竹鄉○○路○段205巷22弄1號住處執行搜索，扣得其
    所有之第二級毒品安非他命2包（毛重合計為1.88公克）與
    吸食器乙組。
  (四)復於同日12時50分許，持原審核發之搜索票至甲○○位於臺
    北市北投區○○○路○段16號1樓之住處執行搜索，扣得其向
    丙○○購得之第二級毒品安非他命2包（淨重分別為3.04公
    克及2.15公克）、分裝杓乙支、玻璃球乙個及吸食器乙組。
  (五)再於同日16時50分許，持原審核發之搜索票至李瓊雯位於臺
    北縣板橋市○○路174巷7號4樓之住處執行搜索，扣得丙○○遺留該處之第一級毒品海洛因乙包（淨重0.65公克）、第
    二級毒品安非他命乙包（毛重0.29公克）與李瓊雯所有之吸
    食器乙組。
  (六)又於同日17時20分許，持原審核發之搜索票至乙○○位於臺
    北市○○區○○路2段301巷4之6號住處執行搜索，扣得甲○○向丙○○購得而置放該處之第二級毒品安非他命（淨重0.
    2公克），及其所有之安非他命殘渣袋2只與玻璃球吸食器2
    個。
四、案經臺北市政府警察局移送臺灣板橋地方法院檢察署檢察官
    偵查起訴。
    理  由
一、有罪部分：
  (一)被告之辯解：
    1.上訴人即被告丁○○對於上開購買海洛因與安非他命及為
      警查獲扣案之情形，固為坦承是認，惟矢口否認有何販賣
      毒品犯行，辯以係為自己施用之目的而購入該等海洛因與
      安非他命，且因一次購買量多較為便宜，方為買入如此鉅
      量之海洛因與安非他命；又其並無單獨或與被告丙○○共
      同出售海洛因與安非他命予他人之行為，丙○○係因不滿
      伊另結新歡而故為誣陷云云。
    2.上訴人即被告丙○○對於與被告丁○○共同販賣海洛因與
      安非他命，並先後出售予乙○○、甲○○、黃文德、黃文
      旺、張玉成、顏世杰，及委託被告乙○○及甲○○代為交
      貨取款而出售予「二哥」、「信義」與「小涵」等人，並
      無償贈與毒品予李錦雲、李瓊雯之事實，均自白不諱，惟
      矢口否認有販賣海洛因予其胞兄鄭盛文並委由被告乙○○
      及甲○○代為交貨取款之情事，辯稱該等海洛因係免費贈
      予鄭盛文施用，至於鄭盛文當時交付被告乙○○及甲○○
      之2千5百元，實係鄭盛文償還先前因住院而向伊借支之款
      項，並非購買該等海洛因之對價云云。
    3.上訴人即被告乙○○固坦認曾受被告丙○○電話委託代為
      交付毒品予鄭盛文、「二哥」、「信義」與「小涵」等人
      ，惟除確曾交付海洛因予鄭盛文外，其餘3人部分因其等
      在被告丙○○住處內找不到所稱之海洛因，故並未實際前
      往指定地點交付。
    4.上訴人即被告甲○○就受託交付海洛因予鄭盛文及「二哥
      」部分所辯與被告乙○○之辯解相同，另就受託交付海洛
      因予「信義」與「小涵」部分則完全否認之，辯稱根本未
      接到被告丙○○此部分之電話委託云云。
  (二)按「被告以外之人於審判外之陳述，雖不符前4條之規定，
    而經當事人於審判程序同意作為證據，法院審酌該言詞陳述
    或書面陳述作成時之情況，認為適當者，亦得為證據。當事
    人、代理人或辯護人於法院調查證據時，知有第159條第1項
    不得為證據之情形，而未於言詞辯論終結前聲明異議者，視
    為有前項之同意。」刑事訴訟法第159條之5定有明文，下列
    所引各項證據既未經被告等或辯護人於審理時聲明異議或爭
    執其證據能力，依刑事訴訟法第159條之5之規定，自均有證
    據能力，合先敘明。
  (三)認定犯罪事實之證據及理由：
    1.出售海洛因予乙○○部分（即事實欄二(一)2.部分）：
      (1)被告丙○○與乙○○往來密切，2人以乾姐妹相稱，被
        告丙○○於94年4月24日凌晨某時許，在其與被告丁○○同居之臺北縣中和市○○街234巷4號2樓住處，以2千
        元之價格出售數量不詳之海洛因予乙○○；又於同年月
        29日23時27分許，被告丙○○以電話與乙○○約定出售
        海洛因之事宜後，於其後某時在臺北縣中和市○○街與
        興南路口，由乙○○將3千5百元之款項支付予被告丙○○，並由被告丙○○將海洛因（重量約4分之1錢）交付
        予乙○○；復於數日後之94年5月2日後之某日某時，乙○○與被告丙○○約定購買海洛因之事宜後，亦在上址
        由乙○○將3千5百元之款項交予被告丙○○，並由被告
        丁○○、丙○○共同交付毒品海洛因（重量約4分之1錢
        ）予乙○○等情，業據被告丙○○自白不諱在卷，核與
        證人乙○○及甲○○於原審審理中之證述相為合致（參
        原審95年4月7日審判筆錄第7頁、第10頁、第14頁、第
        15頁、第17頁、第19頁、第22頁），並有被告丙○○、
        乙○○及甲○○間就上開毒品交易所為之通信監察譯文
        存卷可稽（參94年度偵字第8913號偵查卷第184頁、第
        188頁），堪信其此項自白應與事實相符。
      (2)又就乙○○第3次向被告丙○○購買海洛因之日期，證
        人乙○○雖陳稱係在第2次購買海洛因（即94年4月29日
        ）後數日等語（參原審95年4月7日審判筆錄第17頁），
        而未能記憶詳確日期。惟甲○○、乙○○曾因被告丙○○至雲林縣斗六市一段期間，而在該期間內暫住於丙○○位於臺北縣中和市○○街143巷63弄1之1號之租處，
        此經被告丙○○、甲○○及乙○○均供陳一致無誤，則
        該期間內乙○○自無向被告丙○○面購海洛因之可能。
        而依卷附通訊監察譯文之記載，丙○○於94年4月29日2
        3時27分許以門號0000000000之行動電話與乙○○之通
        話中曾言及：「好啊，啊快點過來我現在要去南部了。
        」之內容（參94年度偵字第8913號偵查卷第184頁）；
        另其於94年5月2日17時4分許同以上開電話與乙○○之
        通話中則謂：「小君喔，我明天就回去了‧‧‧」，等
        語（參94年度偵字第8913號偵查卷第186頁），足見被
        告丙○○係於94年4月30日至同年5月2日之期間內離開
        住所前往雲林縣斗六市。是以乙○○第3次向被告丙○○購買海洛因之日期，即可排除於上開期間內之可能性
        ，而應認定為94年5月2日後之某日。
      (3)被告丁○○雖矢口否認曾與被告丙○○共同交付海洛因
        予乙○○，惟證人乙○○第3次向被告丙○○聯繫購買
        海洛因事宜後，確係由被告丁○○、丙○○一同開車至
        約定地點共同交付海洛因（重量約4分之1錢）予乙○○
        ，此經證人乙○○於原審審理中結證屬實（參原審95年
        4月7日審判筆錄第10頁、第14頁、第15頁），並經被告
        丙○○是認無訛，被告丁○○是項辯解自委無可採。是
        以此部分事證明確，足為認定。
    2.出售安非他命予甲○○部分（即事實欄二(一)3.部分）：
      (1)被告丙○○於94年4月下旬某日（不包括4月30日），在
        臺北縣中和市○○街與興南路口，以1萬5千元之價格出
        售安非他命（重量約半兩）予甲○○，由甲○○付款予
        丙○○，被告丙○○並交付上開安非他命予甲○○；復
        於數日後之94年4月下旬某日（不包括4月30日），同在
        上址由被告丙○○以1萬5千元之價格出售安非他命（重
        量約半兩）予甲○○，由甲○○付款予丙○○，被告丙○○並交付上開安非他命予甲○○等事實，業經被告丙○○於原審審理中自白不諱在卷，核與證人乙○○、甲○○於原審所為之證述均相為吻合（參原審95年4月7日
        審判筆錄），堪信被告丙○○此項自白應與事實相符。
      (2)又上開由被告丙○○出售安非他命予甲○○之確實日期
        ，證人甲○○、乙○○均表示係在4月底，而未能說明
        究係何日，惟被告丙○○於94年4月30日至5月2日期間
        內至雲林縣斗六市，已詳述如前，則甲○○、乙○○自
        無可能於該期間內向被告丙○○面購安非他命，而應認
        定係於不包括94年4月30日之94年4月下旬某日。
      (3)綜上，此部分事實亦為事證甚明，堪以認定。
    3.出售安非他命予黃文德部分（即事實欄二(一)4.部分）：
      (1)被告丙○○於94年5月5日13時23分許，以電話與黃文德
        約定出售安非他命事宜後，即在位於臺北縣中和市○○
        街某址之便利商店前，由丙○○將價值2千元之安非他
        命（數量不詳）交付予黃文德等情，已據被告丙○○於
        原審審理中自白明確，核與證人黃文德於原審審理中之
        證述合致（參原審95年1月10日審判筆錄第3頁至第13頁
        ）。
      (2)又證人黃文德稱不記得是否已付2千元之價金等語，惟
        其當日實未付款，而於94年5月9日5時31分後之某時，
        同在上址持面額為2萬元之支票交付被告丙○○，欲清
        償上開未付之安非他命價金2千元，同時代償其年籍不
        詳女性成年友人「小涵」積欠被告丙○○之8千元債務
        ，並欲請被告丙○○以現金找回差額，因被告丙○○不
        同意，致所購買上開安非他命之價金尚未支付等情，亦
        經被告丙○○供陳甚明，證人黃文德對曾欲以金額2萬
        元支票交付被告丙○○乙節亦是認在卷，堪信被告丙○○此項自白應與事實相符。
      (3)雖被告丙○○尚未取得出售安非他命予黃文德之價款2
        千元，然其主觀係以營利之意思價售予黃文德，僅暫時
        未能收得價款，待日後再向黃文德取款，此經被告丙○○供承明確在卷（參原審94年11月3日準備程序筆錄第
        4頁），足認此仍係販賣之行為，不因未實際收得價款
        而有異。
      (4)此外復有卷附其2人為進行上開交易而於94年5月5日13
        時23分以被告丙○○持用之0000000000號行動電話聯繫
        之通訊監察譯文存卷可佐（參94年度偵字第8913號偵查
        卷第192頁），此部分之事實足以認定。
    4.出售海洛因、安非他命予黃文旺部分（即事實欄二(一)5.部
      分）：
      (1)黃文旺於94年5月9日前之4月、5月間某日，以電話與被
        告丙○○聯絡欲以5千元之價格購買安非他命後，於同
        日在臺北縣中和市○○街某處，由黃文旺交付5千元之
        款項予被告丁○○，再由被告丙○○交付數量不詳之安
        非他命予黃文旺；又於94年5月9日22時43分許，黃文旺
        再以電話與被告丙○○聯絡欲以4千元之價格購買海洛
        因，惟當日因故並未交易，翌日黃文旺再以電話與被告
        丁○○聯繫後，於同日在臺北縣中和市○○街某處將價
        金交予被告丁○○，惟實際僅支付3千元之價款，再由
        被告丙○○將數量不詳之第一級毒品海洛因交付予黃文
        旺等情，亦據被告丙○○自白無訛，核與證人黃文旺在
        原審所為之證述相符（參原審95年5月19日審判筆錄第
        5頁至第17頁），堪信被告丙○○上開自白應與事實相
        符。
      (2)被告丁○○雖否認有上述行為，惟證人黃文旺於原審審
        理中具結後，明確證陳：「只有買1次安非他命，先向
        丙○○買安非他命，再向丁○○買海洛因。」、「（問
        ：安非他命的錢交給誰？）丁○○。」、「（問：你向
        丙○○、丁○○買過幾次安非他命？）1次，跟丙○○
        聯絡，買5、6千元，我不知道重量多少，大概在94年4
        、5月間買的，錢付給丁○○，丙○○把安非他命在華
        新街交給我，錢和毒品都是在華新街交付的。」、「（
        問：你和丙○○和丁○○買過幾次海洛因？）跟丁○○
        買過1次海洛因，打電話跟丁○○聯絡約定買4千元，實
        際上付了3千元，錢交給丁○○，丙○○把毒品交給我
        ，都是在華新街，時間就是剛才通聯紀錄的時間，當時
        接電話的是丁○○。」、「（問：這通電話你是和誰通
        電話？提示94年度偵字第8913號偵查卷94年5月9日通聯
        紀錄）我和丙○○講，但是這次沒有交給我，是隔一天
        再打電話給丁○○在聯絡之後，當天才付款交貨。」、
        「（問：你買一次海洛因3千元是向誰買的？）丁○○
        。」、「（問：如何聯絡？）我打電話給丁○○。」、
        「丁○○開車經過，我拿錢給他，他說等一下車子開過
        來再拿毒品給我，等了差不多1、2個鐘頭，丙○○過來
        把毒品給我，丁○○沒有再來。」等語明確，對於其先
        後兩次向被告丁○○、丙○○購買安非他命之時間、地
        點、價格、經過情形及出面聯絡、收款與交付毒品之人
        均能證陳綦詳，並為被告丙○○所是認無訛，復有卷附
        其2人於94年5月9日22時43分以被告丙○○持用之00000
        00000號行動電話聯繫之通訊監察譯文存卷可佐（參94
        年度偵字第8913號偵查卷第192頁），足認其所為前揭
        不利被告丁○○之證述屬實，而堪資以認定被告丁○○
        上開犯罪事實。是以此部分事證已明，如事實欄所載出
        售海洛因、安非他命予黃文旺部分足為認定。
    5.出售海洛因予張玉成、顏世杰部分（即事實欄二(一)6.及7.
      之部分）：被告丙○○於94年5月4日22時7分許以電話與
      張玉成約定出售海洛因事宜後，約5分鐘後在臺北縣中和
      市○○街某處，由張玉成將1萬元之款項交付被告丙○○
      ，並由丙○○將2包海洛因（重量均約4分之1錢）交付予
      張玉成；復於94年4月22日5時49分許以電話與顏世杰約定
      出售價值2萬元海洛因之事宜後，約15分鐘後在臺北縣中
      和市○○街某處，由丙○○將海洛因（數量不詳）交付予
      顏世杰，顏世杰則將1萬5千元之款項交付丙○○，尚有5
      千元之價款未付等情，亦經被告丙○○自白明確在卷。雖
      張玉成、顏世杰並未於本案偵審中到案供述，惟依警對被
      告丙○○持用門號為0000000000號行動電話實施通訊監察
      結果，自稱為「張仔」之張玉成於95年5月4日22時7分許
      以門號0000000000號之行動電話撥打被告丙○○上開電話
      通話，內容言及張玉成要求被告丙○○為其準備2個4分之
      1，準備1萬、約5分鐘就到等內容，依被告丙○○之供述
      此即張玉成以1萬元之價格向其購買2包重量各4分之1錢海
      洛因之接洽情形；另自稱「阿傑」之張世杰於94年4月22
      日4時50分許，以0000000000號行動電話撥打被告丙○○
      上開電話通話，內容言及顏世杰欲向被告丙○○購買「軟
      的」，惟因錢不夠僅有約1萬4、5千元，不足部分翌日再
      付等語，同日5時22分許2人再次通話，被告丙○○表示馬
      上過去等語，同日21時49分2人再次通話，顏世杰稱早上
      已拿1萬4千5百元給被告丙○○，等一下再拿5千5百元過
      去等語，依被告丙○○之供述此即顏世杰以2萬元之價格
      向其購買海洛因之接洽聯繫情形（參94年度偵字第8913號
      偵查卷第186頁至第188頁）。上述通訊監察譯文內容核與
      被告丙○○所為自白相為吻合，其內容係在被告丙○○不
      知已受通訊監察之狀況下所為審判外供述，堪認與事實相
      符，而足為其自白真實性之佐證。是以此部分之事實，亦
      可為認定。
    6.出售海洛因予「小涵」部分（即事實欄二(一)8.之部分：）
      (1)被告丙○○於94年4月25日以電話與年籍不詳綽號「小
        涵」之女子約定以8千元之價格出售數量不詳之海洛因
        後，旋以電話指示被告乙○○，委由被告乙○○將上開
        第一級毒品海洛因持至臺北縣中和市○○街某處，由被
        告乙○○將該海洛因交付予「小涵」，惟小涵並未依約
        付款，經被告乙○○向被告丙○○反應，被告丙○○表
        示日後再向「小涵」取款等情，為被告丙○○自白明確
        ，核與被告乙○○證述關於受被告丙○○之委託出售交
        付毒品予「小涵」之自白部分相為合致。
      (2)雖被告乙○○尚稱當時係因被告丙○○人在南部，打電
        話問伊身上有無毒品，向伊借用並委託交付予「小涵」
        ，伊當時為能住在被告丙○○之套房，因而應允云云（
        參原審94年11月3日準備程序筆錄，及95年4月7日審判
        筆錄第9頁）。惟被告乙○○因被告丙○○至雲林縣斗
        六市而借住其所租套房之期間係自94年4月30日起至同
        年5月2日止，業如前述，而本件係發生於94年4月25日
        ，並非在其借住之期間內，是所稱因借住而同意借被告
        丙○○毒品並代為交付乙節，顯與事實不符。且依卷附
        被告丙○○、乙○○於94年4月25日22時37分許以被告
        丙○○持用0000000000號行動電話所為通話之通訊監察
        譯文內容所示，被告乙○○當時已將海洛因交付予「小
        涵」，然因被告丙○○表示誤取尚未摻入添加物（如葡
        萄糖等）之純海洛因，要求「小涵」再返回，被告乙○○則表示其尚未離開等「小涵」回來等語（參94年度偵
        字第8913號偵查卷第190頁），足見交付「小涵」之海
        洛因係被告丙○○取交被告乙○○委其交付，與被告丙○○之自白吻合。是被告乙○○此部分證述既與卷存事
        證顯有出入，自不足採信，而應以被告丙○○所為之自
        白為可採。是以此部分事證亦已明確，足為認定。
    7.出售海洛因予鄭盛文部分（即事實欄二(一)8.(1)之部分：）
      (1)被告丙○○於94年4月30日21時5分許，以電話與其胞兄
        鄭盛文約定交付第一級毒品海洛因後，旋以電話指示在
        其住處借住之被告乙○○，由被告乙○○、甲○○騎乘
        機車至臺北縣中和市○○街與興南路口，由鄭盛文當場
        交付2千5百元之款項予被告乙○○等情，已據被告丙○○、乙○○及甲○○分別自白在卷。雖被告乙○○於原
        審審理時證稱當時僅有其1人前往與鄭盛文見面取款，
        被告甲○○並未一同前往云云（參原審95年4月7日審判
        筆錄第13頁）；惟被告甲○○明白自承受被告丙○○委
        託送毒品之電話指示後，確有與被告乙○○一同前往等
        語（參原審95年4月7日審判筆錄第24頁至第26頁、第29
        頁），參酌被告乙○○與甲○○係男女朋友之關係，此
        經其2人陳明在卷，足認被告乙○○此項與被告甲○○
        不相符合之證述應係迴護之詞，而應以被告甲○○不利
        自己之自白為可採信。
      (2)又雖被告乙○○、甲○○均辯稱受被告丙○○之電話指
        示後，因在被告丙○○房內找不到所稱之海洛因，而未
        能交付予鄭盛文，僅取回鄭盛文交付之2千5百元云云。
        惟查被告乙○○當時確有將海洛因交付鄭盛文乙節，業
        據證人鄭盛文結證供陳在卷（參原審95年2月9日審判筆
        錄第11頁），被告丙○○亦證稱其以電話指示被告乙○○、甲○○送貨取款（含送交鄭盛文之部分，及後敘送
        交「二哥」、「信義」之部分）後，被告乙○○在電話
        中即向其回報已將海洛因送出，且其自南部返回後，被
        告乙○○不但再次向其報告送貨出去之情形，尚交付記
        帳紙條予伊，另伊由家中毒品存量減少之情形亦可確認
        被告乙○○、甲○○已將海洛因依指示送出之事實等語
        （參原審95年5月19日審判筆錄第27頁、第28頁）。按
        被告丙○○與乙○○情誼匪淺，2人尚以乾姐妹相稱，
        此為其2人以證人身分證述時均一致陳明無誤，衡情被
        告丙○○當無故為設詞誣陷之理，且其此部分證述並與
        證人鄭盛文所言確有收受海洛因之證述合致，堪信被告
        丙○○此項不利被告乙○○、甲○○之證述應與事實相
        符，而被告乙○○、甲○○此項辯解諒屬飾卸之詞，委
        無可採。
      (3)又就鄭盛文當日交付之2千5百元部分，被告丙○○、乙○○、甲○○及證人鄭盛文於原審審理中雖均證稱並非
        購買海洛因之價款云云，惟就所稱2千5百元之款項交付
        之緣由，被告丙○○、乙○○及甲○○均稱係鄭盛文返
        回先前受傷住院向被告丙○○借支之欠款云云（參原審
        95年4月7日審判筆錄第7頁、第24頁、95年5月19日審判
        筆錄第25頁），然證人鄭盛文則先稱該款項係要拿給被
        告丙○○存錢，繼又改稱因與被告丙○○合買該次取得
        之海洛因，該2千5百元款項即係伊應分擔之價款云云（
        參原審95年2月9日審判筆錄第5頁、第11頁），其等所
        述出入其鉅，證人鄭盛文所述並有前後不一之嚴重瑕疵
        ，已難認其等此部分供述屬實。又依卷附被告丙○○與
        乙○○於94年4月30日20時25分、21時5分及被告丙○○
        與證人鄭盛文於94年4月30日21時5分之通話之通訊監察
        譯文所示，被告丙○○於第1次通話中係指示被告乙○○將1.8公克之海洛因交付予其胞兄即證人鄭盛文，並
        稱鄭盛文正從內湖地區前往，有多少錢就跟他拿回來等
        語，被告乙○○則稱其男友（即被告鄭泰閎）在洗飲水
        機，洗好就要去了語；繼之被告丙○○與證人鄭盛文約
        定先給2千5百元後，被告丙○○再電話告知被告乙○○
        表示鄭盛文身上沒錢，先向鄭盛文拿2千5百元等語（參
        94年度偵字第8913號偵查卷第185頁），足證該次交易
        之海洛因重量為1.8公克，且鄭盛文所交付之2千5百元
        確係向被告丙○○購買該等海洛因所支付之價款無誤。
        是以被告丙○○委由被告乙○○、甲○○代為交貨取款
        而出售海洛因予鄭盛文之事實，洵堪認定。
    8.出售海洛因予「二哥」部分（即事實欄二(一)8.(2)之部分：
      ）
      (1)被告丙○○於同日即94年4月30日22時32分許，以電話
        與年籍不詳綽號為「二哥」之成年男子約定出售海洛因
        4包（每包重量約為0.5錢），並商定先取貨日後再計費
        付款後，旋以電話指示在其住處借住之被告乙○○，由
        被告乙○○取出置放於被告丙○○住處之上開海洛因四
        包，再由被告甲○○騎乘機車至國道二號高速公路土城
        交流道某處，將上開海洛因四包交付予「二哥」等情，
        業據被告丙○○自白明確，被告乙○○、甲○○對於被
        告丙○○曾以電話指示其等送海洛因至土城交流道予「
        二哥」乙節，亦均是認無訛，復有卷附記載被告丙○○
        、乙○○、甲○○與「二哥」於當日就此次交易所為5
        次通話內容之通訊監察譯文可為佐據（參94年度偵字第
        8913號偵查卷第185頁、第186頁）。雖被告乙○○、甲○○尚辯陳於被告丙○○電話指示後，其等在丙○○屋
        內找不到所稱之海洛因，故並未實際前往交付，而在電
        話中對被告丙○○誆稱已前往送貨云云。然被告乙○○
        於警詢中初訊時即已明確自承由被告甲○○騎車載伊至
        土城交流道送海洛因，並稱買主說價金再和被告丙○○
        算等語（參94年度偵字第8913號偵查卷第96頁，該次筆
        錄就送貨地點誤植為中和交流道）；另被告甲○○於偵
        查中亦明確供承當時由被告丙○○打電話給被告乙○○
        委託交付毒品給「二哥」，並約在土城交流道，被告乙○○在套房將以衛生紙包起來之毒品拿給伊後，伊再騎
        機車前往，該次並未收款等語（參94年度偵字第8913號
        偵查卷第89頁、第90頁），核與被告丙○○所為之自白
        相為吻合，復與被告乙○○於94年4月30日23時17分撥
        打被告丙○○所持用0000000000號行動電話通話時所言
        ：「（被告乙○○）：姐啊，他說他知道了，他錢會跟
        你算嘛喔？（被告丙○○）：我跟你講他說會再跟我算
        啦，啊叫我回來去找他收。」等內容合致（參94年度偵
        字第8913號偵查卷第186頁），顯見當時已與「二哥」
        見面，方能回報被告丙○○關於未收得款項之情形。又
        被告乙○○在電話中即已向被告丙○○回報已將本次海
        洛因送出，且於被告丙○○自南部返回後，被告乙○○
        不但再次向其報告送貨出去之情形，尚交付記帳紙條予
        伊，另被告丙○○由家中毒品存量減少之情形亦可確認
        被告乙○○、甲○○已將海洛因依指示送出之事實，業
        已詳述如前。是被告乙○○、甲○○於原審審理時改異
        前供否認實際前往交貨云云，應屬事後圖卸之詞，不足
        採信，應以被告丙○○及其等於警詢、偵查中所為一致
        之供述為可採，而堪認被告乙○○接受被告丙○○之電
        話指示後，確曾將海洛因交由被告甲○○騎車前往土城
        交流道交付予「二哥」之事實。
      (2)又該次交易雖未取得價金，然實僅係暫時不收，待被告
        丙○○返回臺北後再向「二哥」收取，此據被告丙○○
        自承甚明，核與上開通訊監察譯文之內容相符，足證被
        告丙○○確係基於價賣之意思而出售該等海洛因無誤。
        是以被告丙○○委由被告乙○○、甲○○代為交貨而出
        售海洛因予「二哥」之事實，亦足認定。
    9.出售海洛因予「信義」部分（即事實欄二(一)8.(3)之部分：
      ）：
      (1)被告丙○○於94年5月2日16時31分許，以電話與年籍不
        詳綽號「信義」駕駛紅色車輛之成年男子約定以3千元
        之價格出售0.65公克之海洛因後，旋以電話指示在其住
        處借住之被告乙○○，由被告乙○○取出置放於丙○○
        住處之上開第一級毒品海洛因秤量含袋0.65之重量分裝
        後，再由被告甲○○騎乘機車至臺北縣中和市○○街與
        興南路口，將上開海洛因交付予「信義」，惟「信義」
        並未支付價金3千元等情，已據被告丙○○自白甚明，
        被告乙○○、甲○○對於被告丙○○曾以電話指示其等
        送海洛因至上址交予開紅色車輛之人乙節，亦均是認無
        訛，復有卷附記載被告丙○○、乙○○與「二哥」於當
        日就此次交易所為五次通話內容之通訊監察譯文可為佐
        據（參94年度偵字第8913號偵查卷第186頁）。雖被告
        乙○○、甲○○尚辯陳於被告丙○○電話指示後，其等
        在丙○○屋內找不到所稱之海洛因，故並未實際前往交
        付，而在電話中對其誆稱已前往送貨云云。然被告乙○○於偵查中即已明確承認由被告甲○○至上址送海洛因
        等語（參94年度偵字第8913號偵查卷第116頁）；另被
        告乙○○在電話中即已向被告丙○○回報已將本次海洛
        因送出，且於被告丙○○自南部返回後，被告乙○○不
        但再次向其報告送貨出去之情形，尚交付記帳紙條予伊
        ，另被告丙○○由家中毒品存量減少之情形亦可確認被
        告乙○○、甲○○已將海洛因依指示送出之事實，均詳
        述如前，參酌被告丙○○、乙○○誼屬乾姐妹，被告乙○○與甲○○則為男女朋友關係，彼此之間均具親密友
        好關係，信無故為不實之不利他人供述之理，是被告乙○○、甲○○上開辯解既與前揭事證相左，自難信為屬
        實，應認被告丙○○之自白及被告乙○○於偵查中所為
        不利自己與甲○○之供述為可採信。故被告乙○○接受
        被告丙○○之電話指示後，確曾分裝海洛因後交由被告
        甲○○騎車前往臺北縣中和市○○街興南路口道交付予
        「信義」之事實，足為認定。
      (2)又該次交易雖未取得價金，然被告丙○○原即以價售之
        意思出賣該等洛因予「信義」，僅於實際交付海洛因時
        未獲按約付款，此據被告丙○○自承甚明，核與上開通
        訊監察譯文之內容相符，足證被告丙○○確係基於價賣
        之意思而出售該等海洛因無誤。是以被告丙○○委由被
        告乙○○、甲○○代為交貨而出售海洛因予「信義」之
        事實，已堪認定。
    10.被告丁○○係被告丙○○販賣上開海洛因、安非他命之共
      同正犯，及被告丁○○販入海洛因、安非他命事實之認定
      ：
      (1)上開出售海洛因、安非他命予乙○○、甲○○、黃文德
        、黃文旺、張玉成、顏世杰、「小涵」、鄭盛文、「二
        哥」及「信義」等人之行為，雖均由被告丙○○與其等
        接洽，其中大部分亦均由被告丙○○收款交貨，惟被告
        丙○○與被告丁○○係同居男女朋友，被告丙○○因毒
        癮深重無法自拔，復無資力購買毒品施用抵癮，被告丁○○乃以可免費施用毒品及提供生活費用為誘，而使被
        告丙○○同意與之共同販賣毒品，約定由被告丁○○販
        入第一級毒品海洛因與第二級毒品安非他命後，於不特
        定人以被告丁○○持用之門號0000000000號行動電話，
        或被告丙○○持用之門號0000000000號、0000000000號
        行動電話向丁○○或丙○○連絡購買毒品事宜後，再由
        被告丁○○或丙○○一同、分別或推由其中1人出面取
        款，並自2人同居之臺北縣中和市○○街234巷4號2樓住
        處取出已分裝好或尚未分裝而依購買者所需之數量秤重
        分裝之海洛因與安非他命交付之，所得款項均歸丁○○
        ，充為其生活花費或販入毒品之資金，丙○○則可自上
        開住處所存放之海洛因中每日取用半錢之海洛因與價值
        約1千元數量不到1公克之安非他命施用抵癮，並賴丁○○支付其生活費用，此經被告丙○○於原審準備程序及
        審理中供陳及證述甚明（參原審94年11月3日準備程序
        筆錄第3頁至第6頁，及95年5月19日審判筆錄），核與
        證人鄭盛文於原審審理中指證被告丙○○每日施用海洛
        因4分之1錢（即0.9公克）之數量，均係由被告丁○○
        每日固定給被告丙○○0.9公克海洛因施用等語（參原
        審95年2月9日審判筆錄第6頁、第16頁）、證人乙○○
        指證被告丁○○、丙○○係同居男女朋友關係，2人都
        有在住處進行毒品交易，被告丙○○的毒品通常是被告
        丁○○拿給他的等語（參原審95年4月7日審判筆錄第11
        頁、第12頁）之證述相符。另乙○○於94年5月2日與被
        告丙○○約定購買海洛因之事宜後，係由被告丁○○、
        丙○○一同開車至約定地點交付海洛因；而黃文旺於94
        年5月9日前之4月、5月間某日購買之第二級毒品安非他
        命，係將價金支付予被告丁○○，再由被告丙○○交付
        毒品，另於94年5月9日22時43分許，再以電話與被告丙○○聯絡欲以4千元之價格購買海洛因，惟當日因故並
        未交易，翌日黃文旺再以電話與被告丁○○聯繫後，於
        同日在臺北縣中和市○○街某處將價金交予被告丁○○
        ，惟實際僅支付3千元之價款，再由被告丙○○將數量
        不詳之第一級毒品海洛因交付予黃文旺等情，業經認定
        如前，此交易情形亦與被告丙○○上開不利被告丁○○
        之證述合致。再者，依卷附警對於被告丁○○、丙○○
        所持用之0000000000、0000000000及0000000000號行動
        電話實施通訊監察之通訊監察譯文（按該譯文經檢察官
        提出作為證明被告丁○○犯罪事實之之證據方法，經被
        告丁○○及其辯護人於準備程序中明表示對此項證據方
        法之證據能力沒有意見，於審理期日進行時亦未曾有反
        對之意思表示，依法就被告丁○○犯罪事實部分具有證
        據能力而得為認事之依據，附此敘明），其中被告丁○○以於94年4月19日與陳姿秀之通話內容、於94年5月4
        日與楊宏枝之通話內容、於94年5月9日與楊文興之通話
        內容（參94年度偵字第8913號偵查卷第184頁、第186頁
        、第193頁），均顯示陳姿秀、楊宏枝及楊文興等人向
        被告丁○○洽商購買海洛因之情形，雖該部分因僅有是
        項通訊監察譯文乙項證據方法而不得逕認被告丁○○確
        有此等販賣海洛因之行為，然以此作為情況證據仍足資
        為被告丙○○上述不利被告丁○○證述之佐證，據以認
        定被告丁○○、丙○○係共營販賣海洛因、安非他命之
        事實。
      (2)再者，被告丁○○於94年4月間某日，在臺北縣板橋市
        舊火車北站前站，向姓名年籍不詳綽號「林仔」之成年
        男子，以新臺幣（下同）115萬元之價格，購入第一級
        毒品海洛因乙塊（重約9兩）；再於94年5月24日凌晨5
        時許，在位於臺北縣蘆洲市○○路之黃金海岸餐廳門口
        ，向姓名年籍不詳綽號「姐仔」之成年女子以60萬元之
        價格，購入第二級毒品安非他命1公斤等情，業經被告
        丁○○供承明確在卷，核與證人即被告同居女友並為本
        案共同被告之丙○○所為證述合致，復有在其與被告丙○○位於臺北縣中和市○○街234巷4號2樓之住處扣得
        其所有之海洛因20包（驗後淨重39.15公克）及50包（
        驗後淨重148.75公克）、安非他命（淨重合計970.3公
        克），與卷附法務部調查局鑑定通知書2份（94年8月8
        日調科壹字第060010077號、94年8月9日調科壹字第060
        010079號）及臺北市政府警察局刑事警察大隊查獲涉嫌
        毒品危害防制條例毒品初步鑑驗報告單乙紙可資佐證，
        堪信被告丁○○上開供述應與事實相符。雖被告丁○○
        辯稱係為自己施用而購入海洛因與安非他命云云，惟查
        ：扣案被告丁○○持有之海洛因數量合計為187.9公克
        ，安非他命為970.3公克，數量甚鉅，顯已超越單純施
        用之所需。又其購買之總價高達175萬元，縱使基於自
        己施用之目的而一次購入較多之量以求壓低價格，實亦
        無可能以如此之鉅額款項購買如此多量之毒品，是其此
        項行為實與一般施用毒品者購買毒品之情形有異，而反
        較符合販毒者先購入大量毒品後再分裝出售之模式。從
        而由被告購買毒品之數量、價額及本案實際扣得其所有
        毒品之數量等客觀情狀觀之，被告此項辯解已難信為真
        實。又本件查獲時，扣案屬被告丙○○所有之毒品，僅
        有在其位於臺北縣中和市○○街143巷63弄1之1號之租
        處扣得之安非他命乙包（淨重0.2公克），數量甚微，
        顯不足以支應其前述販賣之使用，反觀扣案屬被告丁○○所有之毒品數量至鉅，則被告丙○○係以其同居男友
        被告丁○○購入之毒品販賣他人，此於經驗法則並無所
        違。再者警於被告丁○○住處起獲扣案之電動研磨器乙
        台、海洛因製模具乙組、行動電話乙具（門號：000000
        0000號）、電子磅秤乙台與分裝袋194個等物，均為被
        告丁○○所有，此經其自陳在卷甚明，其中電動研磨器
        係作為攪散葡萄糖以入所販賣海洛因中使用，製模具係
        作為將所販賣之海洛因壓製成型以防止味道發散之用，
        行動電話乙具係供販賣毒品連絡之用，電子磅砰係作為
        稱量所販賣毒品重量之用，分裝袋為分裝所販賣毒品之
        用，此亦據被告丙○○於原審審理時證陳甚明（參原審
        95年5月19日審判筆錄），亦足為被告丙○○指證被告
        丁○○共同販賣毒品之佐據。是以綜合被告丙○○堅證
        被告丁○○係基於供出售之主觀犯意而販入上開海洛因
        、安非他命，購入後並由其與丙○○共同出售之證述，
        及證人鄭盛文、乙○○所為被告丁○○提供毒品予被告
        丙○○而共同販賣之證述，並被告丁○○就本件查獲出
        售予黃文旺、乙○○部分亦確有參與聯絡、交貨及取款
        等行為，復由卷附通訊監察譯文中亦顯示有他人與被告
        丁○○聯繫購買毒品事宜，並有扣案客觀上非一般吸毒
        者使用而足為販賣毒品用途而由被告丁○○所有之電動
        研磨器、海洛因製模具及數量高達194個之分裝袋等各
        項事證相互以參，堪信被告丙○○所為不利被告丁○○
        之證述與事實相符，被告丁○○所為置辯核屬圖卸之詞
        ，不足採信。是以上開海洛因、安非他命係被告丁○○
        基於供出售之主觀犯意而販入，且其與被告丙○○並基
        於共同犯意聯絡，於乙○○、甲○○、黃文德、黃文旺
        、張玉成、顏世杰、「小涵」、鄭盛文、「二哥」及「
        信義」等人以電話向被告丁○○或丙○○連絡購買毒品
        事宜後，再由被告丁○○或丙○○一同、分別或推由其
        中1人出面取款，並自2人同居之臺北縣中和市○○街23
        4巷4號2樓住處取出已分裝好或尚未分裝而依購買者所
        需之數量秤重分裝之海洛因與安非他命交付之（出售予
        乙○○、甲○○、黃文德、黃文旺、張玉成、顏世杰部
        分），或由丙○○委由被告乙○○、甲○○出面取款交
        貨（出售予「小涵」、鄭盛文、「二哥」及「信義」部
        分），所得款項均歸被告丁○○，充為其生活花費或販
        入毒品之資金，丙○○則可自上開住處所存放之海洛因
        中每日取用半錢之海洛因與價值約1千元數量不到1公克
        之安非他命施用抵癮，並賴丁○○支應其生活費用等事
        實，均洵堪認定。另被告丙○○雖未出面購買上開海洛
        因及安非他命，惟其既係以被告丁○○販入之毒品出售
        他人，顯見其與被告丁○○間就販賣毒品之分工，係由
        被告丁○○負責販入毒品，販入後再由其2人共同或分
        別出售他人，故被告丙○○就被告丁○○上開販入海洛
        因及安非他命之犯行，亦具有共同犯意之聯絡。綜上，
        被告丁○○販入海洛因及安非他命之事實甚明，其上訴
        請求對伊暨本件其他被告進行測謊，並請求調閱其通聯
        記錄云云，顯係意圖延滯訴訟，核無必要，併此敘明。
    11.又被告丙○○因與李錦雲、李瓊雯為好友，復不滿被告丁○○在外另結新歡，乃私下將被告丁○○藏放住處供其二
      人販賣使用之海洛因及安非他命無償贈與而為轉讓，此經
      被告丙○○自承甚明，是就其所為轉讓海洛因及安非他命
      之行為，顯係其於自己萌生之轉讓犯意單獨所為，並非與
      被告丁○○基於共同犯意聯絡而為之，則被告丁○○並非
      被告丙○○上開轉讓犯行之共同正犯，其理至明。
    12.此外，復有卷附法務部調查局鑑定通知書乙份（94年8月9
      日調科壹字第060010078號，關於警在李瓊雯住處起獲海
      洛因之鑑定結果）及臺北市政府警察局刑事警察大隊查獲
      涉嫌毒品危害防制條例毒品初步鑑驗報告單2紙（在被告
      乙○○、甲○○住處起獲安非他命之鑑定結果）、行動電
      話申請人基本資料及搜索扣押筆錄與扣押物品目錄表可資
      佐證，本件事證已臻明確，被告丁○○、丙○○、乙○○
      及甲○○如事實欄所載之犯罪事實均足認定，應予依法論
      科。
  (四)論罰科刑之法律適用：
    1.本件公訴人起訴書原以被告丁○○、丙○○、乙○○及甲○○4人基於共同概括犯意聯絡，推由被告丁○○先後3次
      分別向綽號「俊仔」與「小剛」之人、「林仔」及「姐仔
      」販入第一級毒品海洛因與第二級毒品安非他命（其中向
      「俊仔」與「小剛」販入毒品部分應不另為無罪之諭知，
      詳後述），再推由被告丁○○、丙○○先後出售予顏成助
      、乙○○、甲○○、李錦雲、黃文德、黃文旺、李瓊雯、
      張玉成及顏世杰等人。惟嗣經公訴人於準備程序中對於被
      告乙○○、甲○○起訴部分，以言詞更正就原起訴書犯罪
      事實欄所載其2人上開基於共同概括犯意聯絡販入毒品部
      分，及基於共同概括犯意聯絡出售毒品予顏成助、乙○○
      、甲○○、李錦雲、黃文德、黃文旺、李瓊雯、張玉成及
      顏世杰等人之部分予以減縮，就起訴書所犯法條欄所載其
      2人涉犯毒品危害防制條例第4條第2項販賣第二級毒品罪
      嫌之引用法條亦為減縮，其後並提出補充理由書具體敘明
      （參原審94年11月3日準備程序筆錄第2頁，及95年2月14
      日補充理由書），應以公訴人更正後之訴追範圍為審判之
      範圍，查檢察與公訴為一體，茲公訴人既以言詞及書狀具
      體表明減縮其訴追範圍，即係以書狀表明撤回的意思而變
      更起訴書的訴追範圍，審判法院自無不予准許而堅持需以
      起訴書之內容為範圍之理，是本件依公訴人正式以書狀表
      明更正及減縮後的範圍審理，自無「已受請求漏未裁判」
      的問題，先予敘明。
    2.按海洛因、安非他命分屬於毒品危害防制條例第2條第2項
      第1款及第2款所規定之第一級毒品與第二級毒品，核被告
      丁○○所為，係犯毒品危害防制條例第4條第1項之販賣第
      一級毒品罪與同條第2項之販賣第二級毒品罪；被告丙○○所為，係犯毒品危害防制條例第4條第1項之販賣第一級
      毒品罪；被告乙○○、甲○○均係犯毒品危害防制條例第
      4條第1項之販賣第一級毒品罪。其等販賣前後持有第一級
      毒品及第二級毒品之低度行為應為販賣之高度行為所吸收
      ，不另論罪。另起訴書就被告丙○○於94年5月1日或2日
      出售第一級毒品海洛因之行為時間誤植為94年4月29日第
      2次出售所為，應予更正。被告丁○○、丙○○就上開販
      入、賣出第一級毒品與第二級毒品犯罪間，及被告丙○○
      、乙○○就販賣第一級毒品予「小涵」之犯行，及被告丙○○、乙○○與甲○○就販賣第一級毒品予鄭盛文、「二
      哥」及「信義」之3次犯行，分別有犯意之聯絡與行為之
      分擔，各別為共同正犯。被告丁○○多次販入賣出第一級
      毒品及第二級毒品犯行，被告丙○○多次販賣第一級毒品
      犯行，被告乙○○4次販賣第一級毒品之犯行與被告甲○○3次販賣第一級毒品之犯行，均時間緊接，方法相同，
      觸犯構成要件相同之罪，顯均係基於概括犯意而為之，就
      所犯各罪各別為連續犯，應依修正前刑法第56條之規定就
      所犯上開各罪各論以一罪（詳後述），並均加重其刑，惟
      所犯法定刑為死刑、無期徒刑之部分不得加重。公訴人起
      訴書雖未敘及被告丁○○、丙○○於94年4月23日出售第
      一級毒品海洛因予被告乙○○之販賣第一級毒品犯行，及
      於94年5月9日前之4月、5月間某日出售第二級毒品安非他
      命予黃文旺之販賣第二級毒品犯行，然此與經起訴論科之
      販賣第一級毒品罪及販賣第二級毒品罪間有連續犯之裁判
      上一罪關係，為起訴效力之所及，自應依法併為審判。被
      告丁○○所犯上開販賣第一級毒品罪及販賣第二級毒品罪
      二罪間，犯意各別，行為互殊，應予分論併罰。又被告丁○○前因贓物案件，經原審以87年度易字第4767號判處有
      期徒刑四月確定，復因竊盜案件，經臺灣雲林地方法院以
      87年度易字第1074號判處有期徒刑七月確定，以上二罪刑
      經接續執行，甫於90年3月12日執行完畢；另被告丙○○
      前亦因違反藥事法及麻醉藥品管理條例案件，經臺灣臺北
      地方法院以82年度少訴字第29號判處有期徒刑六月及二年
      十月，應執行有期徒刑三年，緩刑五年確定，惟於緩刑期
      內又因違反麻醉藥品管理條例案件，經臺灣臺北地方法院
      判處有期徒刑二年六月及四月，應執行刑為二年八月確定
      ，並與前開有期徒刑三年接續執行，於93年4月1日因假釋
      期滿未經撤銷而視為執行完畢，又因贓物案件，經原審以
      89年度訴字第1728號判處有期徒刑六月確定，於92年6月
      12日以易科罰金執行完畢等情，此有本院被告前案紀錄表
      附卷足據，其2人於有期徒刑執行完畢後五年以內再犯本
      件最重本刑為有期徒刑以上之罪，均為累犯，應俱依刑法
      第47條第1項之規定遞為加重其刑（詳後述），惟所犯法
      定刑為死刑、無期徒刑之部分不得加重。又被告丙○○係
      因身染毒癮無法自拔，在缺乏資力支應毒品所需之情形下
      ，為被告丁○○所乘而受誘共同參與本件販賣毒品犯行，
      所參與之部分亦多為出面與購毒者接觸而屬較易受查獲之
      高風險行為，出面販毒所得款項亦均交予被告丁○○，是
      以其在本件犯罪之分工結構上係屬被告丁○○販賣毒品犯
      罪之延伸擴大，而處於從屬之地位，其惡性相對於居於主
      導指揮地位且掌管毒品來源及販毒所得財物之被告丁○○
      而言，顯較輕微，其所受之制裁應與被告丁○○輕重有別
      ，且所得利益亦僅為供自己施用之毒品及由被告丁○○提
      供之生活費用；而被告乙○○、甲○○則僅係偶受被告丙○○之請託代為交付毒品及取款，除短期借住被告丙○○
      房屋外，本身並未因此獲得實質上經濟利益，惡性尚微。
      是以丙○○、乙○○及甲○○三人所犯販賣第一級毒品罪
      之法定刑僅有死刑及無期徒刑之情形而言，縱處以最低刑
      度無期徒刑，猶屬過苛，其等犯罪情狀均尚堪憫恕，爰依
      刑法第59條之規定酌減其刑（詳後述），丙○○並依法先
      加重後減輕之。
    3.又被告等行為後，刑法業經總統於94年1月7日公布修正，
      並定於95年7月1日施行（以下稱新刑法，而95年7月1日修
      正施行前刑法則稱舊刑法），其中舊刑法第56條連續犯之
      規定業經廢除，則被告丁○○、丙○○、乙○○及張泰閩
      於新刑法施行前之多次販賣第一級毒品海洛因犯行，因行
      為後新刑法業已廢除連續犯之規定，顯已影響及行為人刑
      罰之法律效果，依新刑法第2條第1項規定，比較新、舊刑
      法結果，仍應適用較有利於渠等之行為時法律即舊刑法論
      以連續犯一罪；又被告丁○○、丙○○行為後，刑法第47
      條累犯之規定，雖同於94年1月7日修正變更，並於95年7
      月1日施行，惟依渠等之前科紀錄，無論依修正前、後刑
      法第47條之規定均構成累犯，並無有利不利之情形，應無
      適用修正後刑法第2條第1項之規定比較新舊法適用之問題
      ；又修正後刑法第28條關於成立共同正犯之標準，將原來
      共同正犯之共同「實施」犯罪，改為共同「實行」犯罪，
      其中「實施」一語，涵蓋陰謀、預備、著手及實行之概念
      在內，其範圍較廣，而「實行」則著重於直接從事構成犯
      罪事實之行為，其範圍較狹，二者之意義及範圍固有不同
      ，但對於本件被告等下手「實行」而共犯販賣第一級毒品
      罪之情形而言，刑法第28條之修正內容，對於被告等並無
      「有利或不利」之影響，亦無適用修正後刑法第2條第1項
      之規定比較新舊法適用之問題；又刑法第59條亦同經修正
      ，惟此乃法院就酌減審認標準見解之明文化，非屬法律之
      變更，亦不生新舊法比較適用之問題（最高法院95年台上
      字第5589號判決意旨、95年第8次刑事庭會議決議參照）
      。另被告等行為後，刑法第65條亦經修正，修正後刑法第
      65條第2項規定：「無期徒刑減輕者為20年以下15年以上
      有期徒刑」，被告等行為後新刑法對於無期徒刑減輕其刑
      之規定有變更，經比較新舊刑法之規定，以修正前之刑法
      第65條第2項之規定，有利於被告，應適用修正前刑法第
      65條第2項之規定，併此指明。
    4.原審以被告等犯罪明確，而予以論罪科刑，固非無見。惟
      查，本件扣案盛裝上開海洛因及安非他命之包裝袋77只
      ，有防止毒品裸露、逸出及潮濕之功用，並便於攜帶，為
      供被告等販賣第一、二級毒品海洛因及安非他命所用之物
      ，應分別依毒品危害防制條例第19條第1項及刑法第38條
      第1項第2款規定，予以宣告沒收之（詳後述），原審對此
      漏未予以宣告沒收，容有未洽；又本件扣得之電動研磨
      器乙台、海洛因製模具乙組、行動電話乙具（門號：0000
      000000號）、電子磅秤乙台與分裝袋194個等物，均為被
      告丁○○販賣毒品所用，應依毒品危害防制條例第19條第
      1項予以宣告沒收，原審對此以刑法第38條第1項第2款規
      定宣告沒收，法律適用亦有可議；又本件被告丁○○及
      丙○○共同販賣第一、二級毒品所得財物共7萬2千元，被
      告丁○○、丙○○、乙○○及張泰閩共同販賣第一級毒品
      所得財物2千5百元，原判決未予先行宣告沒收，如全部或
      一部不能沒收時，始以其等財產抵償之，而逕諭知以其等
      財產抵償之，亦屬不當；又刑法第65條第2項有關無期
      徒刑減輕之規定，原審未及比較適用，亦屬未洽，被告等
      上訴雖仍執前開陳詞飾卸犯罪而指摘原判決不當，固無理
      由，惟原判決既有上開可議而無可維持，自應由本院將原
      判決關於丁○○、乙○○、甲○○部分及丙○○販賣第一
      級毒品部分暨執行刑撤銷改判，爰審酌被告4人有如事實
      欄所載犯罪與施用毒品之記錄，素行非佳，此有本院被告
      前案紀錄表在卷可據，而販賣行為乃毒品禍害之源，其源
      不斷，則流毒所及，非僅多數人之生命、身體受其侵害，
      社會安樂國家富強之整體法益受損亦不能免，為害之鉅，
      當非個人一己之生命、身體法益所可比擬，嚴重戕害國民
      之身心健康，危害社會非輕，並被告4人之智識程度、所
      用之手段方式、本件犯罪之主從關係及個別獲利情形，及
      被告丙○○於原審及本院審理中尚能直承犯行，顯見深具
      悛悔之意，及被告4人犯罪後之態度等一切情狀，分別判
      處如主文第2、3、4項所示之刑，並依刑法第37條第1項之
      規定就被告丁○○宣告褫奪公權終身，以資儆懲。
    5.扣案於94年5月24日11時30分許在臺北縣中和市○○街234
      巷4號2樓扣得之第一級毒品海洛因20包（淨重39.15公克
      ）及50包（淨重148.75公克）、第二級毒品安非他命（淨
      重合計970.3公克），均係被告丁○○所有因本件販入毒
      品行為取得之物，此經被告丁○○自承明確；又於同日15
      時10分許，在臺北縣中和市○○街143巷63弄1之1號扣得
      之第二級毒品安非他命乙包（淨重0.2公克），則為被告
      丙○○所有供其自己施用之毒品，依其所述施用毒品之來
      源，亦可認定係被告丁○○所販入之毒品；再於同日16時
      50分許，持原審核發之搜索票至李瓊雯位於臺北縣板橋市
      ○○路174巷7號4樓之住處執行搜索，扣得其所有之第一
      級毒品海洛因乙包（淨重0.65公克）、第二級毒品安非他
      命乙包（毛重0.29公克），係被告丙○○至李瓊雯上開住
      處離開時不慎遺留該處，此經證人李瓊雯於原審審理時供
      甚明（參原審95年1月10日審判筆錄）；而於同日12時50
      分許，在臺北市北投區○○○路○段16號1樓扣得之第二級
      毒品安非他命2包（淨重分別為3.04公克及2.15公克），
      係被告甲○○所有向被告丙○○購買之毒品，此經被告甲○○於原審審理中供證甚明；另於同日17時20分許，在臺
      北市○○區○○路2段301巷4之6號扣得之第二級毒品安非
      他命（淨重0.2公克），為被告甲○○向被告丙○○購得
      而置放該處之毒品，此亦據被告乙○○陳明在卷。是以上
      開扣案之海洛因與安非他命，均為本案查獲之毒品，應依
      毒品危害防制條例第18條第1項前段之規定諭知沒收銷燬
      。又上開第一級毒品海洛因20包（淨重39.15公克）及50
      包（淨重148.75公克）、第二級毒品安非他命1包（淨重
      合計970.3公克），共計71個毒品外包裝袋，有防止毒品
      裸露、逸出及潮濕之功用，並便於攜帶，為供被告丁○○
      等販賣第一、二級毒品海洛因及安非他命所用之物，應依
      毒品危害防制條例第19條第1項，予以宣告沒收；另於臺
      北縣中和市○○街143巷63弄1之1號扣得之第二級毒品安
      非他命1包（淨重0.2公克），則為被告丙○○所有供其自
      己施用之毒品，於臺北縣板橋市○○路174巷7號4樓之住
      處執行搜索，扣得之第一級毒品海洛因1包（淨重0.65公
      克）、第二級毒品安非他命1包（毛重0.29公克），係被
      告丙○○至李瓊雯上開住處離開時不慎遺留該處，於臺北
      市北投區○○○路○段16號1樓扣得之第二級毒品安非他命
      2包（淨重分別為3.04公克及2.15公克），係被告甲○○
      所有向被告丙○○購買之毒品，於臺北市○○區○○路2
      段301巷4之6號扣得之第二級毒品安非他命1包（淨重0.2
      公克），為被告甲○○向被告丙○○購得而置放該處之毒
      品，上開共計6個毒品外包裝袋則為本件被告等販賣毒品
      犯行以外包裝毒品之用，非屬本件販賣毒品所用，爰依刑
      法第38條第1項第2款規定予以宣告沒收。
    6.於94年5月24日11時30分許，臺北縣中和市○○街234巷4
      號2樓扣得電動研磨器乙台、海洛因製模具乙組、行動電
      話乙具（門號：0000000000號）、電子磅秤乙台與分裝袋
      194個等物，均為被告丁○○所有，此經其自陳在卷（參
      丁○○94年5月25日警詢筆錄，及94年6月15日偵查筆錄）
      ，其中電動研磨器係作為攪散葡萄糖以入所販賣海洛因中
      使用，製模具係作為將所販賣之海洛因壓製成型以防止味
      道發散之用，電子磅砰係作為稱量所販賣毒品重量之用，
      分裝袋為分裝所販賣毒品之用，行動電話乙具係供販賣毒
      品連絡之用，此亦據被告丙○○於原審審理時直承無訛（
      參原審95年5月19日審判筆錄），足認係被告丁○○所有
      供本件販賣毒品使用之物，應依毒品危害防制條例第19條
      第1項之規定併為沒收之諭知。
    7.至警於94年5月24日11時50分許，在黃文德位於桃園縣蘆
      竹鄉○○路○段205巷22弄1號住處扣得之第二級毒品安非
      他命2包（毛重合計為1.88公克公克）與吸食器乙組，係
      供黃文德供自己施用之毒品及器具，並非被告所有供本件
      犯罪使用之物，其中安非他命係向年不詳綽號「文林」之
      成年男子所購得，並非向本件被告所購買，而與本件被告
      販賣、轉讓毒品犯行無關，基於主刑從刑一致之原則，自
      不得於本件被告刑之宣告項下併為沒收銷燬及沒收之諭知
      。又警於丙○○位於臺北縣中和市○○街143巷63弄1之1
      號之租處扣得之吸食器乙組、於甲○○位於臺北市北投區
      ○○○路2段16號1樓之住處扣得之分裝杓乙支、玻璃球乙
      個及吸食器乙組、於李瓊雯位於臺北縣板橋市○○路174
      巷7號4樓住處扣得之吸食器乙組、於乙○○位於臺北市○○區○○路2段301巷4之6號住處扣得之安非他命殘渣袋2
      只與玻璃球吸食器2個等物，均為其等個別施用毒品使用
      之物；另於被告丁○○住處扣得之筆記型電腦乙台、投影
      機乙台與吸食器3組等物，雖係被告丁○○所有，然與其
      本件販賣毒品案件並無關連，此經被告丙○○於原審審理
      時供陳甚明（參原審95年5月19日審判筆錄）。是上開扣
      案物品核與本件被告販賣、轉讓毒品之犯行無涉，與刑法
      第38條第1項第2款之裁量沒收要件不符，復非屬法定應為
      義務沒收之違禁物品，自無從於本件被告刑之宣告項下併
      為沒收之諭知。
    8.另警於94年5月24日11時30分許，在臺北縣中和市○○街
      234巷4號2樓扣得被告丁○○所有之第二級毒品大麻（淨
      重1.2公克），核與本件被告販賣、轉讓第一級毒品海洛
      因與轉讓第二級毒品安非他命之行為無關，經查被告丁○○亦未因此持有或施用第二級毒品大麻之行為受訴追裁判
      ，應由檢察官另行依法處理。
    9.末按毒品危害防制條例第19條第1項規定：「犯第4條至第
      9條、第12條、第13條或第14條第1項、第2項之罪者，其
      供犯罪所用或因犯罪所得之財物，均沒收之，如全部或一
      部不能沒收時，追徵其價額或以其財產抵償之」，而現金
      新臺幣本身即為我國貨幣價值之表示，不發生追徵其價額
      之問題，如所得現款全部或一部不能沒收時，應以其財產
      抵償之；本件丁○○、丙○○共同販賣第一級毒品所得財
      物合計為3萬7千元（出售予乙○○部分得款9千元，出售
      予黃文旺部分得款3千元，出售予張玉成部分得款1萬元，
      出售予顏世杰部分得款1萬5千元），及被告丁○○、丙○○共同販賣第二級毒品所得財物新臺幣3萬5千元（出售予
      甲○○、乙○○部分得款3萬元，出售予黃文旺部分得款5
      千元），與被告丁○○、丙○○、乙○○、甲○○共同販
      賣第一級毒品所得財物新臺幣2千5百元（即出售予鄭盛文
      部分之得款），核均屬其等因犯毒品危害防制條例第4條
      第1項及同條第2項之罪所得財物，應予沒收，如全部或一
      部不能沒收時，以其等財產抵償之。
二、不另為無罪諭知部分：
  (一)起訴書記載公訴意旨尚以：
    1.被告丁○○、丙○○基於販賣第一級毒品及第二級毒品之
      共同犯意聯絡，由丁○○於不詳時地，向姓名年籍不詳綽
      號「俊仔」、「小剛」之成年男子，販入第一級毒品海洛
      因及第二級毒品安非他命等情，因認其二人就此亦涉犯毒
      品危害防制條例第4條第1項、第2項之販賣第一級毒品罪
      及販賣第二級毒品罪嫌。
    2.被告丁○○、丙○○基於販賣第二級毒品之共同犯意聯絡
      ，於94年5月24日在臺北縣中和市○○街（起訴書誤植為
      華新街）234巷4號2樓，以1千元之價格出售第二級毒品安
      非他命予顏成助，因認其2人就此亦涉犯毒品危害防制條
      例第4條第2項之販賣第二級毒品罪嫌。
    3.被告丁○○、丙○○基於販賣第二級毒品之共同犯意聯絡
      ，於94年4月23日在不詳地點，以2千元之價格出售第一級
      毒品海洛因予甲○○，因認其2人就此亦涉犯毒品危害防
      制條例第4條第1項之販賣第一級毒品罪嫌。
    4.被告丁○○、丙○○基於販賣第一級毒品之共同犯意聯絡
      ，於94年5月9日在位於臺北縣中和市○○街（起訴書誤植
      為華興街）之全家便利商店，以8千元之價格出售第一級
      毒品海洛因予黃文德，因認其2人就此亦涉犯毒品危害防
      制條例第4條第1項之販賣第一級毒品罪嫌。
    5.被告丁○○、丙○○基於販賣第一級毒品之共同犯意聯絡
      ，於不詳時間在不詳地點，以4千元之價格出售第一級毒
      品海洛因予黃文旺，因認其2人就此亦涉犯毒品危害防制
      條例第4條第1項之販賣第一級毒品罪嫌。
    6.被告丁○○基於與被告丙○○間販賣第一級毒品及第二級
      毒品之共同犯意聯絡，於94年4月22日，在不詳地點以2千
      元之價格出售第二級毒品安非他命予李錦雲，惟並未實際
      收取價款；又於94年4月24日及同年月28日，在李瓊雯位
      於臺北縣板橋市○○路174巷7號住處，均以3千元之價格
      分別出售第一級毒品海洛因與第二級毒品安非他命，因認
      被告丁○○就此亦涉犯毒品危害防制條例第4條第1項、第
      2項之販賣第一級毒品罪嫌及販賣第二級毒品罪嫌。另被
      告丁○○、丙○○尚基於販賣第一級毒品之共同犯意聯絡
      ，於94年5月23日21時許，同在上址以4千元之價格，出售
      第一級毒品海洛因予李瓊雯，因認被告丁○○、丙○○就
      此亦涉犯毒品危害防制條例第4條第1項之販賣第一級毒品
      罪嫌。
    7.被告甲○○於94年4月25日，亦與被告乙○○共同受被告
      丙○○之委託，在不詳地點以不詳價格出售第一級毒品海
      洛因予「小涵」，因認被告甲○○就此亦涉犯毒品危害防
      制條例第四條第一項之販賣第一級毒品罪嫌。
  (二)公訴人於本件起訴後，尚提出95年度蒞字第3385號補充理由
    書，以丁○○於94年4月間某日，在其位於臺北縣板橋市○○○街某處之租處附近，以4千5百元之價格，出售第一級毒
    品海洛因；又同於94年4月間某日，在其位於臺北縣板橋市
    ○○○街某處之租處附近，以3千元之價格，出售第一級毒
    品海洛因（數量不詳）予鄭盛文，因認此部分亦涉犯毒品危
    害防制條例第4條第1項之販賣第一級毒品罪嫌。
  (三)按犯罪事實應依證據認定之，無證據不得認定犯罪事實，刑
    事訴訟法第154條第2項定有明文。又認定犯罪事實所憑之證
    據，雖不以直接證據為限，間接證據亦包括在內，然而無論
    直接或間接證據，其為訴訟上之證明，須於通常一般之人均
    不致有所懷疑，而得確信其為真實之程度者，始得據為有罪
    之認定，倘其證明尚未達到此一程度，而有合理之懷疑存在
    時，事實審法院在心證上無從為有罪之確信，自應為無罪之
    判決，最高法院76年度台上字第4986號判例意旨闡示甚明。
    且刑事訴訟上證明之資料，無論其為直接或間接證據，均須
    達於通常一般之人均不致有所懷疑，而得確信其為真實之程
    度，始得據為有罪之認定，若其關於被告是否犯罪之證明未
    能達此程度，而有合理懷疑之存在，致使無從形成有罪之確
    信，根據「罪證有疑，利於被告」之證據法則，即不得遽為
    不利被告之認定，最高法院亦著有76年度臺上字第4986號判
    例足資參照。
  (四)公訴人認被告丁○○、丙○○及甲○○涉有上開犯罪嫌疑，
    無非係以被告丙○○於警詢及偵查中之供述、顏成助、甲○○、黃文德、黃文旺、李錦雲、李瓊雯於警詢及偵查中之供
    述，及卷附通訊監察譯文等，為其論據。
  (五)訊之被告丁○○堅詞否認向「俊仔」、「小剛」購買海洛因
    及安非他命，及前述與被告丙○○基於共同犯意聯絡出售毒
    品予顏成助、甲○○、黃文德、黃文旺、李錦雲、李瓊雯及
    鄭盛文之犯行，辯以從無出售毒品予他人之行為，被告丙○○及其兄鄭盛文均係因心懷不滿而為不實指述等語。被告丙○○雖坦承有上述出售毒品予甲○○、黃文德及黃文旺之行
    為，然堅詞否認其他犯行，辯稱毒品係由被告丁○○所購入
    ，且未曾出售予顏成助、另伊係免費贈與海洛因及安非他命
    李錦雲及李瓊雯，並無價售之情形等語。被告甲○○亦否認
    上述犯行，辯以並無受託轉交毒品予「小涵」之情事等語。
  (六)經查：
    1.被告丙○○固曾於警詢及偵查中供稱扣案海洛因及安非他
      命係向「剛哥」、「阿俊」購得云云（參94年度偵字第89
      13號偵查卷第32頁、第82頁），惟除此之外別無其他任何
      事證可資為此部分犯行之證明。且被告丙○○上開證述極
      為簡略，對於購買之時間、地點、價格及數量等均付之闕
      如，自難徒憑此項空泛之供述遽為確有此項販入毒品之證
      明。
    2.證人顏成助固曾於警詢中供稱曾於94年5月24日在臺北縣
      中和市○○街234巷4號2樓向被告丁○○、丙○○以1千元
      購買毒品云云（參94年度偵字第8913號偵查卷第37頁），
      惟除此之外別無其他任何事證可資為此部分犯行之證明。
      且證人顏成助於原審審理中亦堅稱其施用之毒品係向一綽
      號「小武」之人所購，未曾向被告丁○○、丙○○購買，
      而其警詢中因一直昏睡，不知警察在筆錄上如何記載等語
      （參原審95年1月10日審判筆錄），則其上開警詢中不利
      被告丁○○、丙○○之供述是否與事實相符，已殊值存疑
      。況其上開警詢供述就所稱毒品之種類究係海洛因或安非
      他命亦未見敘明，其內容亦欠詳實。是在別無其他積極事
      證存在之情形下，尚不得以證人顏成助此項供述遽認被告
      丁○○、丙○○有此等犯行。
    3.被告甲○○於原審審理中雖稱曾於94年4月23日與被告丙○○連繫購買海洛因事宜等語，惟證人乙○○證稱甲○○
      僅施用安非他命，而該次實係伊自己以2千元之價格向被
      告丙○○所購等語（參原審95年4月7日審判筆錄）。觀之
      卷附被告丙○○、甲○○於95年4月23日23時24分所為通
      話之通訊監察譯文，其內容實係被告丙○○向被告甲○○
      詢問是否同意乙○○購買2千元之海洛因之對話，並無被
      告甲○○向被告丙○○購買之內容（參94年度偵字第8913
      號偵查卷第188頁），公訴人以此作為出售海洛因予甲○○之證據方法，即有證據方法與待證事實不相適合之瑕疵
      。此外，復無其他積極事證可認確有此項犯罪事實，自不
      得遽行認定。
    4.證人黃文德於原審審理時，明確證稱僅向被告丙○○購買
      2千元之安非他命，並無於94年5月9日向被告丁○○、丙○○購買第一級毒品海洛因之情事，當日實係前去為友人
      「小涵」清償積欠被告丙○○8千元之債務等語（參原審
      95年1月10日審判筆錄）。參諸被告丙○○、證人黃文德
      於95年5月9日5時31分所為通話之通訊監察譯文，其對話
      實係被告丙○○向證人黃文德表示某人（依證人黃文德之
      供述係指綽號「小涵」之女子）要伊向黃文德拿8千元等
      內容，並無證人黃文德向被告丙○○購買之陳述（參94年
      度偵字第8913號偵查卷第192頁），公訴人以此作為被告
      丙○○、丁○○出售海洛因予黃文德之證據方法，亦有證
      據方法與待證事實不相適合之瑕疵。此外，復無其他積極
      事證可認確有此項犯罪事實，尚不得逕為認定。
    5.證人黃文旺固曾於偵查中供稱曾向被告丁○○購買2次第
      一級毒品海洛因，每次4千元等語，然除其中一次能敘明
      係於94年5月9日所購買，並有卷附記載被告丙○○與黃文
      旺當日連繫購買事宜對話內容之通訊監察譯文可為佐據（
      參94年度偵字第8913號偵查卷第193頁，依證人黃文德在
      原審之證述，該次嗣後因故並未購買，而係於翌日即94年
      5月10日再向被告丁○○連繫後始行購買），而經原審認
      定如前外，其所稱另一次購買海洛因之時間、地點及數量
      ，均未見說明，是否屬實已難得其確信。且證人黃文旺於
      原審審理中結證證述時，亦明確陳稱海洛因部分僅在94年
      5月10日向被告丁○○、丙○○購買乙次，並支付3千元價
      金等語（參原審95年5月19日審判筆錄），實亦難認其確
      有向被告丁○○、丙○○購買第2次海洛因之情形。是在
      別無其他積極事證存在之情形，此部分犯罪事實尚屬不能
      證明。
    6.被告丙○○於94年4月22日交付李錦雲之第二級毒品安非
      他命，及於94年4月24日及同年月28日，交付李瓊雯之第
      一級毒品海洛因與第二級毒品安非他命，實係其本於情誼
      基於轉讓之犯意，無償贈與而單獨轉讓之，並非基於與被
      告丁○○之共同犯意聯絡而為販賣，已詳述如前，自不得
      認被告丁○○於此有何販賣轉讓毒品之犯罪。又證人李瓊
      雯固曾於警詢中陳稱於95年5月23日向被告被告丙○○以4
      千元購得第一級毒品海洛因云云，又偵查中又稱該次本來
      要買，但被告丙○○、丁○○並未收錢等語（參94年度
      8913 號偵查卷第43頁、第57頁）前後所述容有出入，是
      否屬實已非毫無可疑；且其嗣於原審審理中結證後，明確
      證稱僅在94年4月24日及28日兩度由被告丙○○贈送毒品
      ，至於94年5月23日則沒有拿毒品等語（參原審95年1月10
      日審判筆錄），則其上開警詢、偵查中所為不利被告丁○○、丙○○之供述尤難確認與事實相符。此外遍閱卷證並
      無其他關於此部分販賣或轉讓第一級毒品犯行之事證存在
      ，自難能遽為認定。
    7.被告丙○○固曾委由被告乙○○交付所出售之第一級毒品
      海洛因予「小涵」，惟並無任何事證可認被告甲○○曾參
      與該次行為，公訴人遽指被告甲○○有此項犯行，已乏所
      據。且被告甲○○受被告丙○○委託而與被告乙○○共同
      代為交付毒品之取款之行為，係於94年4月30日至同年5月
      2日被告丙○○前往雲林縣斗六市，而使被告甲○○、乙○○暫住其租所之期間內，已如前述，而上開送交毒品予
      「小涵」之時間則為在此之前之94年4月25日，尤難認被
      告甲○○確有參與其事。是在缺乏其他事證佐參之情形下
      ，此部分僅能認定係被告丙○○委託被告乙○○單獨代送
      ，而不能逕認被告甲○○亦有犯意聯絡或行為分擔。
    8.上述被告丁○○2度出售海洛因予鄭盛文之犯行，固經證
      人鄭盛文於原審審理中證述綦詳（參原審95年2月9日審判
      筆錄），惟被告丁○○堅詞否認其事，而證人鄭盛文係被
      告丙○○之胞兄，具手足親情之密切關係，原審審酌被告
      丙○○與丁○○於本件訴訟處於相對立之地位而有利害關
      係（被告丙○○不僅自白犯罪，並指陳被告丁○○為共同
      正犯），於此情形下其證述可信度較之一般無利害關係之
      證人而言顯然有別，應有其他事證佐據，以為其真實性之
      察考。然此部分除證人鄭盛文於審理中之證述外，並無任
      何事證可資佐憑，尚難摒除其為脫減被告丙○○刑責或遷
      責被告丁○○而為不實證述之可能性，自難遽信屬實，而
      不得徒憑其證述遽認被告丁○○確有是項犯行。
    9.綜上所述，公訴人所指前開販賣第一級毒品及第二級毒品
      犯罪，依卷存證據考察均尚未能證明，復無其他事證可資
      認定，依首揭之說明，並基於「罪證有疑，利於被告」之
      刑事訴訟法則，應認被告丁○○、丙○○及甲○○此部分
      之犯罪尚屬不能證明，原應為無罪之諭知，惟公訴人認此
      與經起訴論科部分有連續犯之裁判上一罪關係，爰不另為
      無罪之諭知。
三、末查警於94年5月24日11時30分許，至被告丁○○及丙○○
    位於臺北縣中和市○○街234巷4號2樓住處執行搜索，尚扣
    得第二級毒品大麻（淨重1.2公克），依被告丁○○及丙○○於警詢、偵查及原審準備程序中之供述，係屬被告丁○○
    所有。此部分所涉施用或單純持有第二級毒品犯行部分，核
    與本件販賣毒品部分無涉，參諸卷附本院被告前案紀錄表及
    本案查獲後相關施用毒品之判決書類，亦未見有偵查訴追之
    情形，應由檢察官另依法處理，附此敘明。
據上論斷，應依刑事訴訟法第369條第1項前段、第364條、第299
條第1項前段，毒品危害防制條例第4條第1項、第2項、第18條第
1項前段、第19條第1項，刑法第2條第1項前段、第11條前段、第
28條、第47條第1項、第59條、第37條第1項、第38條第1項第2款
、修正前刑法第56條、第65條第2項，判決如主文。
本案經檢察官羅榮乾到庭執行職務。
中　　華　　民　　國　　96　　年　　6　　月　　29　　日
                  刑事第十四庭 審判長法　官 陳志洋
                                     法  官 蔡聰明
                                     法  官 林秀鳳
以上正本證明與原本無異。
如不服本判決，應於收受送達後十日內向本院提出上訴書狀，其
未敘述上訴之理由者並得於提起上訴後十日內向本院補提理由書
（均須按他造當事人之人數附繕本）。
                                     書記官 楊麗雪
中　　華　　民　　國　　96　　年　　6 　　月　　29　　日
附錄：本案論罪科刑法條全文
毒品危害防制條例第4條：
製造、運輸、販賣第一級毒品者，處死刑或無期徒刑；處無期徒
刑者，得併科新台幣一千萬元以下罰金。
製造、運輸、販賣第二級毒品者，處無期徒刑或七年以上有期徒
刑，得併科新台幣七百萬元以下罰金。
製造、運輸、販賣第三級毒品者，處五年以上有期徒刑，得併科
新台幣五百萬元以下罰金。
製造、運輸、販賣專供製造或施用毒品之器具者，處一年以上七
年以下有期徒刑，得併科新台幣一百萬元以下罰金。
前四項之未遂犯罰之。
